---
title: "Laporan Case Method 1 SIM"
author: "Joeya Azzahra Putri Samwa"
date: "2026-05-23"
output:
 prettydoc::html_pretty:
    theme: leonids
    toc: yes
---

```{r, warning=FALSE, message=FALSE} 
#Memuat paket yang diperlukan
library(DBI) 
library(ggplot2) 
library(odbc)
``` 

```{r koneksidata}
#Melakukan koneksi data
con <- DBI::dbConnect(odbc::odbc(), 
                      Driver    = "MySQL ODBC 8.0 ANSI Driver",  
                      Server    = "127.0.0.1", 
                      Database  = "sakila", 
                      UID       = "root", 
                      PWD       = "191006mysql", 
                      Port      = 3306) 
 
``` 
<h1 style="color: darkblue; text-align: left;">VISUALISASI DATA</h1>
<h2>Insight: Perbandingan Rata-rata Durasi antara Film Kategori Action dengan Horror</h2>
<p style="text-align: justify">Insight ini bertujuan untuk mengetahui perbandingan rata-rata durasi antara film yang termasuk dalam kategori _Action_ dengan film yang termasuk kategori _Horror_.</p>

```{r}
#Mendapatkan data yang diperlukan
data1=dbGetQuery(con,"select f.title, c.name as category, f.length from film f
join film_category fc on f.film_id=fc.film_id
join category c on fc.category_id=c.category_id
where c.name in ( 'Action', 'Horror')")

print(data1)

#Menghitung mean durasi film berdasarkan category
meancategory=aggregate(length ~ category,data=data1, FUN=mean)

#Menampilkan hasil
print(meancategory)
```

```{r}
#Visualisasi dengan boxplot
boxplot(length ~ category,data=data1,
        main="Perbandingan Durasi: Action vs Horror",
        xlab="Kategori Film",
        ylab="Durasi (Menit)",
        col=c("tomato", "darkgrey"),
        border="black",
        pch=19)
```
<p style="text-align: justify">Garis hitam tebal pada kotak menunjukkan adanya perbedaan median antara film Action dengan film Horror. Film Action memiliki median yang sedikit lebih rendah daripada film Horror.</p>
<p style="text-align: justify">Kotak warna merah mununjukkan bahwa durasi film berkategori Action lebih beragam, sedangkan film berkategori Horror dengan kotak warna abu-abu memiliki sebaran durasi yang lebih rapat. Film Horror cenderung memiliki durasi yang lebih terpusat.</p>
<p style="text-align: justify">Hasil visualisasi tersebut tidak menunjukkan adanya outlier. Artinya, tidak ada film Action atau Horror yang memiliki durasi tidak wajar (terlalu pendek atau panjang).</p>

<h1 style="color: darkblue; text-align: left;">ANALISIS DATA</h1>
<h2>Analisis Perbedaan Rata-rata Jumlah Sewa pada Hari Kerja (Weekday) dan Akhir Pekan (Weekend)</h2>
$$H_0: \mu_{weekday} = \mu_{weekend}$$
$$H_1: \mu_{weekday} \neq \mu_{weekend}$$
```{r, warning=FALSE, message=FALSE}
#Mendapatkan data yang diinginkan
datarental=dbGetQuery(con,"SELECT rental_id, rental_date FROM rental")

datarental$rental_date=as.Date(datarental$rental_date)

#Memberi label hari
datarental$hari=weekdays(datarental$rental_date)
datarental$tipe_hari=ifelse(datarental$hari%in%c("Saturday","Sunday"),"Weekend","Weekday")

#Menghitung jumlah sewa per tanggal
library(dplyr)
ringkasan_sewa=datarental%>%
  group_by(rental_date,tipe_hari)%>%
  summarise(jumlahsewa=n(),.groups='drop')

#Uji T Dua Sampel Independen
t_test_volume=t.test(jumlahsewa~tipe_hari,data=ringkasan_sewa)
print(t_test_volume)
```
<p style="text-align: justify">Berdasarkan hasil uji Welch Two Sample t-test, diperoleh nilai p-value sebesar 0,2164 yang lebih besar dari $\alpha = 0,05$. Hal ini berarti $H_0$ gagal ditolak. Meskipun rata-rata jumlah penyewaan pada akhir pekan (463,10) lebih tinggi dibandingkan hari kerja (368,16), perbedaan tersebut belum cukup signifikan. Sehingga dapat disimpulkan bahwa rata-rata jumlah penyewaan relatif sama, baik pada hari kerja maupun akhir pekan.</p>

 